最　高　行　政　法　院　裁　定
　　　　　　　　　　　　　94年度裁字第02076號
抗　告　人　大橋鍍金工廠股份有限公司
代　表　人　甲○○
相　對　人　臺北市政府
代　表　人　乙○○
上列抗告人因與相對人間水利法事件，抗告人對於中華民國93年
8月16日臺北高等行政法院93年度簡字第858號裁定，提起抗告，
本院裁定如下︰
　　主  文
抗告駁回。
抗告訴訟費用由抗告人負擔。
　　理  由
按對於適用簡易程序之裁判提起上訴或抗告，須經本院許可，且
該許可以訴訟事件所涉及之法律見解具有原則性者為限。行政訴
訟法第235條定有明文。而本件抗告人因水利法事件，不服行政
院民國89年2月29日台89訴字第05970號及89年6月20日台89訴字
第17905號再訴願決定，申請再審，行政院以其申請再審不合法
，決定再審不受理，抗告人不服，遂提起本件訴訟。原審法院則
略以：訴願法上之再審制度，係89年7月1日施行新訴願法所創設
之新制，於其立法理由可知，係分別參照民事訴訟法及行政訴訟
法上再審制度而設，故當事人就確定之訴願決定申請再審，乃行
使訴願法上得除去確定訴願決定效力之權利，與行政訴訟法第4
條及第5條所規範得對提起行政訴訟以資救濟之一般訴願決定並
不相同；加以訴願性質上為行政機關體系內之行政救濟，與行政
訴訟法上司法救濟體系之審級制度無涉，故於再審決定依現行訴
願法亦無救濟程序規定之情況下，難認當事人得就訴願再審決定
提起行政訴訟救濟之；況訴願法上之再審，既係在通常救濟程序
之外所提供之非常手段，係以已確定且不得再提起行政訴訟之訴
願決定為標的，有別於通常之訴願決定，自不宜再成為行政訴訟
之對象。抗告人既係不服行政院再訴願決定，申請再審，而經行
政院以其申請再審不合法，決定再審不受理，抗告人復對之提起
行政訴訟，難認合法，，爰依簡易程序裁定駁回抗告人之訴。本
院經核原裁定於法尚無違誤。茲抗告意旨仍執詞略謂：本件於92
年3月7日發現有「再審事由」，而對再訴願決定聲請再審，本質
係對於再訴願決定不服，依行政訴訟施行法第3條後段及第4條規
定，自得向「高等行政法院」提起行政訴訟救濟。原裁定依據何
法律規定認為本件「與行政訴訟法第4條及第5條所規範得提起行
政訴訟以資救濟之一般訴願決定不同」？若不允本件提起行政訴
訟救濟，將使訴願機關球員兼裁判，亦違反89年7月1日以後施行
之訴願法及行政訴訟法之立法真意，原裁定違反憲法第16條規定
，適用法律顯有重大錯誤。又訴願法第97條規定並非原裁定所稱
「訴願法上之再審…係以已確定且不得再提起行政訴訟之訴願決
定為標的」，且原裁定稱「不宜再成為行政訴訟對象」，並未言
「不能」提起行政訴訟。再者，相對人將抗告人及公司代表人甲
○○分別函送行政執行處催繳罰款，惟水利法相關規定並無「一
事兩罰」、「連帶處分」之規定，相對人已違法濫權。況訴願受
理機關並未依法供抗告人閱卷，而原審法院僅提供部分卷宗供抗
告人閱卷，原審法院已明顯違法，爰請廢棄原裁定等語。本院經
核上訴論旨，旨在以其對法律上見解之歧異，指摘原裁定為不當
，然並無所涉及之法律見解具有原則性，揆之首揭規定，其抗告
即不應許可，應予駁回。
依行政訴訟法第104條、民事訴訟法第95條、第78條，裁定如主
文。
中    華    民    國    94    年    10    月    13    日
                  第三庭審判長法  官　徐　樹　海
                              法  官　吳　錦　龍
                              法  官　黃　合　文
                              法  官　林　茂　權
                              法  官  鄭  小  康
以  上  正  本  證  明  與  原  本  無  異
中    華    民    國    94    年    10    月    13    日
　　　　　　　　　　　　　　　書記官　王　褔　瀛
